

"Para saber lo que es posible, es necesario... haber intentado lo imposible".

PERFIL

Tecnólogo en Contabilidad y Finanzas, con más de ocho (08) años de experiencia en cargos contables, financieros y administrativos, tanto dependientes como freelance, manejando, analizando y revisando todo el ciclo contable desde la causación hasta la presentación de los E.F. implementación de NIIF en varias compañías de los 3 grupos.

Me considero una persona integra y comprometida con trazar las metas propuestas por la compañía, con buenas relaciones interpersonales y capacidad para trabajar en equipo fortaleciendo y mejorando procesos para optimizar los resultados.

CONTACTO

313 852 1949 - 601 9155281

♀ luis.angel_021@hotmail.com

HABILIDADES

- > Alto grado de análisis
- Atención al detalle
- Manejo avanzado de Office
- Manejo avanzado Excel
- Manejo softwares ERP
- Manejo programas contables
- Manejo COBOL Visual COBOL
- Manejo SQL ERC
- > Manejo de bases de datos

LUIS ANGEL TELLEZ ROJAS

TECNOLOGO CONTABLE Y FINANCIERO

EXPERIENCIA PROFESIONAL

COSCHOOL S.A.S

| Analista Contable y Admón.

Feb 2021 - Ene 2022

- > Asegurar el registro de las operaciones contables.
- Apoyar la elaboración de Estados Financieros.
- Control y elaboración del ciclo de Tesorería.
- Liquidación de Impuestos y atención de requerimientos gubernamentales.
- Análisis, creación y desarrollo de informes y bases de datos

Teléfono: 6954121 Jefe Inmediato: Adriana López

TEXTILES SWANTEX S.A

Analista Contable

Dic 2015 - Feb 2020

- > Coordinación de actividades y manejo de personal según objetivos
- > Seguimiento al ciclo contable y elaboración de Estados Financieros
- > Implementación y mejoramiento de Procesos y procedimientos.
- Análisis, creación y desarrollo de informes y bases de datos

Teléfono: 3703323 Jefe Inmediato: Janeth Contreras

CIA DE VIGILANCIA PPH Ltda. |

Auxiliar Contable

Feb 2015 - Sep 2015

- > Implementación Procesos y procedimientos nuevos, Consolidación.
- Manejo de Personal, desarrollo trato y capacidad servicio al cliente.
- > Desarrollo implementación aplicativo cartera, Generación informes.

Teléfono: 614 9961 Jefe Inmediato: Sonia Álvarez

Of. CONTABLE SONIA ALVAREZ | Asistente Contable

Sept 2013 - Sep 2014

- > Fortalecimiento relaciones interpersonales y profesionales
- Consolidación capacidad de negociación y manejo de contratos.
- Explotación del potencial FreeLancer de la carrera contable.

Teléfono: 318 659 5453 Jefe Inmediato: Sonia Álvarez

FORMACION ACADEMICA

Tecnólogo "Contabilidad y Finanzas"

SENA Centro de Servicios Financieros

Junio 2016

Técnico "Contabilización Op. Comerciales y financieras"

SENA Centro de Servicios Financieros

Noviembre 2013

Bachiller Técnico "Énfasis en Contabilidad y Finanzas"

IED INEM Francisco de Paula Santander

Diciembre 2013

IDIOMAS

Español: Nativo Inglés: BI

EXPERIENCIA LABORAL

COSCHOOL S.A.S

CARGO: Analista contable y Administrativo

FUNCIONES:

- > Facturación Ingresos de la compañía
- Registro y seguimiento cuentas por pagar
- Tesorería y Pagos
- Liquidación presentación y pago de Impuestos
- Atención requerimientos y emplazamientos municipales.
- Liquidación Nomina provisiones y parafiscales
- > Seguimiento control y monitoreo a las unidades productivas y puntos comerciales.
- Generación y análisis reportes financieros y productivos.
- Creación de desarrollos para optimizar procesos del departamento.

Entre otras.

DIRECCION: Calle 97a#9-45 Oficina 302 Strategic97

JEFE INMEDIATO: Adriana Patricia López Rojas

FECHA DE INICIO 03 de Febrero del 2021

- > Revisión y aprobación ajustes al inventario.
- Revisión movimientos del costo de la compañía.
- > Elaboración Informes DIAN, DANE, Superintendencia, UGPP Etc.
- Conciliación de cuentas contables.
- Calculo causación y Análisis Depreciación Activos Fijos.
- Revisión, Aprobación y seguimiento Gastos Caja menor Unidades de Gestión.
- Soporte al departamento en la optimización de procesos.
- Seguimiento a plan de trabajo propuesto para actividades específicas.

TELEFONO 6954121

FECHA DE RETIRO 15 de Enero 2022

TEXTILES SWANTEX S.A.

CARGO: Analista contable

FUNCIONES:

- Seguimiento control y monitoreo a las unidades productivas y puntos comerciales.
- Generación y análisis reportes financieros y productivos.
- Creación de desarrollos para optimizar procesos del departamento.
- Cálculo de estadísticas e informes comparativos periódicos.
- Calculo de indicadores financieros.
- Auditorias y monitoreo unidades de gestión.
- Montaje reportes de Ventas y Comparativos de gestión
- Coordinación auditoria a inventarios anuales e inventarios periódicos semanales.
- Revisión y aprobación ajustes al inventario.
- Montaje y preparación de estados financieros. Entre otras.

DIRECCION: Carrera 34 N° 17^a – 62 **TELEFONO**

JEFE INMEDIATO: Janeth Susana Contreras

FECHA DE INICIO – 14 de Diciembre del 2015

- Implementación NIIF.
- Revisión movimientos del costo de la compañía.
- Elaboración Informes DIAN, DANE, Superintendencia, UGPP Etc.
- Conciliación de cuentas contables.
- Montaje de bases de datos y Macros en Office.
- Calculo causación y Análisis Depreciación Activos Fijos.
- Revisión, Aprobación y seguimiento Gastos Caja menor Unidades de Gestión.
- Elaboración de registros contables básicos.
- Soporte al departamento en la optimización de procesos.

370 3323

 Seguimiento a plan de trabajo propuesto para actividades específicas.

FECHA DE RETIRO

28 de Febrero 2020

COMPAÑÍA DE VIGILANCIA PPH Ltda

CARGO: Auxiliar contable (Contrato de Aprendizaje).

FUNCIONES:

- Revisión y montaje contable de Nomina.
- Atención requerimientos de seguridad social y otras entidades.
- Control contable de liquidaciones y novedades de personal
- Aplicación normatividad vigente para seguridad social.
- Seguimiento control y monitoreo financiero en puntos de servicio.
- Implementación sistema macro en Excel para control de cartera.
- Generación y revelación estados financieros.

- Calculo de indicadores financieros.
- Cobro de Cartera
- Negociación con clientes
- Montaje reportes de ventas y comparativos de gestión
- Elaboración de registros contables básicos.
- Soporte al departamento en la optimización de procesos.
- Seguimiento a plan de trabajo propuesto para actividades específicas.

Entre otras.

DIRECCION: Calle 143 # 46 - 09. **TELEFONO:** 614 9961 Ext: 105

JEFE INMEDIATO: Sonia Stella Álvarez Nieves MÓVIL: 318 659 5453

FECHA DE INICIO - FECHA DE RETIRO
01 de Febrero del 2015 01 de Septiembre del 2015

CONTADORA INDEPENDIENTE (Sonia Álvarez).

CARGO: Asistente contable y Administrativo

FUNCIONES: Se asignan 15 Clientes Rotativos a su manejo.

Negociación y Marketing con los clientes.

Creación Puntos de Control y Auditorias a las unidades

Creación Informes de Gestión

Desarrollo e implementación Mejoramiento de procesos en las unidades e internos

 Calculo y Análisis de Indicadores para establecer Ejecutados

Manejo y control de contratos.

Revisión Control y Monitoreo de todo el ciclo contable de las unidades.

> Elaboración informes de Gestión.

Elaboración montaje Y Revelación de estados financieros.

Atención requerimientos de Seguridad Social y otras entidades.

Atención requerimientos de Entidades Públicas y privadas.

Presentación Informes entidades estatales.

Control de clientes.

Elaboración informes de Gerencia.

Elaboración informe Recomendaciones

Manejo de Modelos de Auditoria

Implementación NIIF.

JEFE INMEDIATO: Sonia Stella Álvarez Nieves

MÓVIL: 318 659 5453

FECHA DE INICIO -- 01 de Septiembre del 2013

FECHA DE RETIRO 30 de Septiembre del 2014

PEGAFACIL Premium

CARGO: Auxiliar contable y asistente de archivo (Contrato Aprendizaje)

FUNCIONES:

Elaboración Registros contables.

Conciliación Cuentas contables.Asesorías Comerciales.

Control de clientes.

Asistente Control.

Cobro Cartera.

Elaboración de Nomina.

Elaboración informes Básicos.

DIRECCION

DE LA EMRESA: Transv. 81Bis A Nº 34a 41 Sur

JEFE INMEDIATO: Giovanny Castro

TELEFONO: 571 82 00

MÓVIL: 313 466 9012

FECHA DE INICIO – FECHA DE RETIRO 01 de diciembre del 2012 – 28 de agosto del 2013

HV-NOM-001 Versión 05 31-Ene-2021

ESTUDIOS REALIZADOS

SENA Centro de Servicios Financieros

Tecnólogo "Contabilidad y Finanzas"

Certificación anexa

Junio 2016

SENA Centro de Servicios Financieros

Técnico "contabilización de operaciones comerciales y financieras"

Certificación anexa Noviembre 2013

IED INEM FRANCISCO DE PAULA SANTANDER.

Bachiller Técnico "Énfasis en Contabilidad y Finanzas"

Certificación anexa Diciembre 2013

OTROS ESTUDIOS

Curso: "APLICACIÓN METODOLOGIAS PARA EL CONTROL DE INVENTARIOS" Dictado por (SENA Distrito Capital CSF) Duración (40) horas, Complementaria virtual Certificación anexa **Junio 2018**

Curso: "CALCULO E INTERPRETACION DE INDICADORES FINANCIEROS" Dictado por (SENA Regional Casanare) Duración (40) horas, Complementaria virtual

> Certificación anexa Mayo 2014

Curso: "CARACTERIZACION DEL SECTOR FINANCIERO" Dictado por (SENA Regional Tolima) Duración (40) horas, Complementaria virtual

> Certificación anexa Abril 2014

> Curso: "ELABORACIÓN DEL PRESUPUESTO PARA EL MANEJO DE LAS FINANZAS PERSONALES" Dictado por (SENA Distrito Capital CSF) Duración (20) horas, Complementaria presencial (curso especial), lugar "IED INEM KENNEDY"

> Certificación anexa Septiembre 2012

Seminario: "Il ENCUENTRO FILOSOFICO COLEGIO LA AMISTAD" Auditorio Cámara Comercio Asistente

> Certificación anexa Octubre 2013

Seminario: "I FORO INSTITUCIONAL DE FILOSOFIA"

Auditorio Gerardo Arellano

Ponente

Certificación anexa

Octubre 2013

> Evento: "ENCUENTRO INTERNACIONAL DE ACTUACION HOTEL GUACANA" (asistente / ponente) junto con el grupo "T.A.L.I" Lugar: Hotel Guacaná Tocaima Cundinamarca TEMA: Trato a la mujer, igualdad de género

Noviembre del 2008

- > Evento: "INTEGRACION DE ARTISTAS INTERNACIONALES ALCALDIA DE GIRARDOT" (asistente / Lugar: Vía Tocaima Girardot, Finca La Soberana ponente) junto con el grupo "T.A.L.I" TEMA: Integración internacional, costumbres y culturas diferentes Agosto del 2008
- Concurso: "MUSICA BAILE Y FOLCLOR COLOMBIANO" (asistente / ponente) junto con el grupo "Grupo Municipal Danzas Tocaima" Lugar: Plaza central y Alcaldía de Viota TEMA: Folclor Colombiano, énfasis en el folclor indígena Febrero del 2008

HV-NOM-001 Versión 05 31-Ene-2021

IDIOMAS

Nivel de Inglés: ΒI Nivel Requerido aprobación Tecnólogo Contabilidad y Finanzas

- > Curso: "DESARROLLO DE PROCESOS COMUNICATIVOS BASICOS DE FORMA ORAL Y ESCRITA EN INGLES" Dictado por (SENA Distrito Capital CSF) Duración (40) horas, Complementaria presencial Septiembre 2014
- Curso: "DESARROLLO DE PROCESOS COMUNICATIVOS ORALES Y ESCRITOS EN INGLES APLICADOS EN CONTEXTOS ESPECIFICOS" Dictado por (SENA Distrito Capital CSF) Duración (40) horas, Complementaria presencial

Septiembre 2014

RECONOCIMIENTOS Y LOGROS

- Aprendiz más destacado de su ficha en el programa Tecnólogo Contabilidad y Finanzas.
- Mejor bachiller con énfasis en contabilidad y finanzas Año 2013. Otorgado por (IED INEM Francisco De Paula Santander)

> Puntaje ICFES:

PROFECION

Puesto: Nº 19 Nacional Puntaie: 418

Profundización en matemáticas: 5,0 (I)

Inglés: (57 A2)

REFERENCIAS PERSONALES

NOMBRE: Janeth Susana Contreras

Contadora Publica

CARGO ACTUAL: Directora Financiera & CEO

Textiles Swantex S.A **EMPRESA:**

CARGO ACTUAL:

NOMBRE: Yennifer Paola Fiaga Torrez

PROFECION Contadora Publica

Gerente General, Contadora Publica

EMPRESA: Gestión Administrativa SAS

Gestión y Soluciones SAS Entre otras.

310 688 0214 310 242 7606 **TELEFONO: TELEFONO:**

NOMBRE: Martha Isabel Fonseca Aguilera

PROFECION Contadora Publica CARGO ACTUAL: Analista Contable **TELEFONO:** 316 781 6099

NOMBRE: Nasly Alejandra Duque Avendaño

PROFECION Tecnologa Contable **CARGO ACTUAL:** Analista Contable **TELEFONO:** 310 777 6857

> Luis Ángel Téllez Rojas Tecnólogo Contabilidad y Finanzas C.C. No. 1.000.001.514